【裁判字號】    97,交簡上,145
【裁判日期】    970731
【裁判案由】    公共危險
【裁判全文】
臺灣高雄地方法院刑事判決           97年度交簡上字第145號
上  訴  人
即  被  告  甲○○
上列上訴人因公共危險案件，不服本院高雄簡易庭民國97年5月
29日97年度審交簡字第1372號所為第一審判決（聲請簡易判決處
刑書案號：臺灣高雄地方法院檢察署檢察官97年度偵字第10207
號），提起上訴，本院管轄之第二審合議庭裁定進行簡式審判程
序，判決如下：
    主  文
上訴駁回。
    事實及理由
一、本件上訴人即被告甲○○所犯為死刑、無刑徒刑或最輕本刑
    為3 年以上有期徒刑以外之罪，其於審判程式中就被訴犯罪
    事實，為有罪之陳述，經審判長告知簡式審判程式之旨，並
    聽取當事人之意見後，依刑事訴訟法第273 條之1 第1 項規
    定，裁定進行簡式審判程式，合先敘明。
二、本案經審理結果，認第一審判決對被告論以刑法第185 條之
    3 之不能安全駕駛動力交通工具罪，量處有期徒刑5 月，並
    諭知易科罰金之折算標準，其認事用法及量刑均無不當，應
    予維持，爰引用第一審判決書記載之事實、證據及理由（如
    附件，含檢察官聲請簡易判決處刑書）。
三、被告上訴意旨雖以：伊工作收入不穩定，無法支付易科罰金
    金額，原審量刑過重；另伊係酒後騎乘重機車，並非駕駛汽
    車，原審論罪科刑欄為駕駛汽車之記載，認定事實有誤為由
    ，請求將原判決撤銷，更為適當之判決。然而量刑輕重，係
    屬事實審法院得依職權自由裁量之事項，苟已斟酌刑法第57
    條各款所列情狀而未逾越法定刑度，不得遽指為違法。又關
    於刑之量定及易科罰金之折算標準，係實體法上賦予法院得
    為自由裁量之事項，倘其未有逾越法律所規定之範圍，除顯
    有失出失入等科罰與罪責不相當之情形外，應予尊重，不得
    任意加以指摘（最高法院72年度臺上字第6696號、75年度臺
    上字第7033號判例參照）。原審已審酌被告在酒後已達絕對
    不能安全駕駛狀態下，猶貿然駕車上路，並因而發生車禍事
    故，罔顧公眾之交通安全，所為實無可取，且其先前已有因
    酒後駕車經論罪科刑判處罰金之紀錄，再為本件犯行，顯然
    未能知所悔悟、警惕，參以其呼氣中酒精濃度達每公升1.02
    毫克等一切情狀為謹慎之裁量，並無違法或顯然失出失入，
    亦無何科罰與罪責不相當之瑕疵可指。另所謂汽車，依道路
    交通管理處罰條例第3 條第8 款規定，包括機器腳踏車，則
    原審論罪科刑欄之記載依法難謂有誤，再佐以原審判決特將
    檢察官聲請簡易判決處刑書犯罪事實欄第5 行「JNM-588 號
    重機車」更正為「JUM-588 號重機車」，顯見原審認定事實
    無違誤，被告執上開理由提起上訴，均為無理由，應予駁回
    。
三、據上論斷，應依刑事訴訟法第455 條之1 第1 項、第3 項、
    第368 條、第373 條，判決如主文。
本案經檢察官郭騰月到庭執行職務。
中    華    民    國    97    年    7    月    31    日
                    交通法庭    審判長法  官  陳明富
                                      法  官  張琬如
                                      法  官  王淑惠
以上正本證明與原本無異。
不得上訴。
中    華    民    國    97    年    7     月    31    日
                                      書記官  郭素蓉
附錄法條
刑法第185條之3
服用毒品、麻醉藥品、酒類或其他相類之物，不能安全駕駛動力
交通工具而駕駛者，處一年以下有期徒刑、拘役或科或併科十五
萬元以下罰金。


司法院資訊處製作；財團法人民間司法改革基金會備份。
